【裁判字號】    97,易,4348
【裁判日期】    971128
【裁判案由】    竊盜
【裁判全文】
臺灣臺中地方法院刑事判決              97年度易字第4348號
公  訴  人  臺灣臺中地方法院檢察署檢察官
被      告  甲○○
上列被告因竊盜案件，經檢察官聲請簡易判決處刑（97年度偵字
第19343 號），本院沙鹿簡易庭認不宜適用簡易判決處刑，移送
本院（原案號：97年度沙簡字第707號），本院判決如下：
    主  文
甲○○竊盜，處罰金新臺幣壹萬元，如易服勞役，以新臺幣壹仟
元折算壹日。
    事  實
一、甲○○意圖為自己不法之所有，於民國97年8 月1 日8 時15
    分許，至臺中縣大肚鄉○○村○○路○段104 號丙○○經營
    之「司邁樂超級商店」內，趁櫃檯無人之際，徒手竊取強力
    膠2 支得手。嗣遭丙○○發現，甲○○旋自店內衝出逃逸，
    經丙○○報警，為警於同日12時40分，在甲○○位於臺中縣
    大肚鄉○○村○○路○段168 巷58號住處查獲，始悉上情。
二、案經臺中縣警察局烏日分局報請臺灣臺中地方法院檢察署檢
    察官偵查起訴。
    理  由
壹、程序方面：
    按被告以外之人於審判外之言詞或書面陳述，除法律有規定
    者外，不得作為證據。被告以外之人於審判外之陳述，雖不
    符刑事訴訟法第159 條之1 至4 之規定，而經當事人於審判
    程序同意作為證據，法院審酌該言詞陳述或書面陳述作成時
    之情況，認為適當者，亦得為證據。刑事訴訟法第159 條第
    1 項、第159 條之5 第1 項分別定有明文。證人丙○○之警
    詢筆錄、贓物認領保管單及現場照片，分屬為被告甲○○以
    外之人在審判外之言詞及書面陳述，原不得作為證據，但經
    被告於本院審理程序同意作為證據，本院審酌該言詞及書面
    陳述作成之情況，認為適當，得為證據，合先敘明。
貳、實體方面：
一、訊據被告於本院坦承於上揭時、地，曾至證人丙○○所經營
    之便利超商等情不諱，惟否認有何竊盜犯行，辯稱：我走進
    店內，要買飲料，看不到老闆，就走出來，丙○○就叫警察
    來云云（詳本院卷10、11頁）。惟查：
  (一)被告於97年8 月1 日8 時許，至臺中縣大肚鄉○○村○○路
    ○段104 號，進入證人丙○○經營之「司邁樂超級商店」內
    ，趁該店無人之際，竊取商店內之強力膠2 支得手等情，業
    據證人丙○○先於警詢證稱：我於97年8 月1 日8 時15分許
    ，在自己經營之司邁樂超商，發現被告侵入我超商櫃檯，被
    告發現我從店內走出來，就立即逃離現場，我清點店內財物
    ，發現失竊2 條強力膠等語；復於檢察官訊問時證稱：當天
    早上8 時10幾分，…我太太蔡麗玲發現電動門有被開過，我
    們2 人就跑出來看門打開有沒有客人進來，後來發現被告蹲
    在櫃檯收銀機下面，…就大聲質問他：「你在幹什麼，要偷
    我們的錢嗎？」，被告回答：「沒有啊」，起身就跑掉，…
    清點強力膠附近的貨架，發現短少2 條強力膠等語；再於本
    院證稱：我與我太太在便利商店隔壁房間吃早餐，後來發現
    商店電動門打開，我出去看到被告蹲在收銀機下面，而強力
    膠放在收銀機下面，我太太就問被告蹲在那裡作什麼，被告
    沒有回答，站起來就往外衝。被告往外衝時，沒有看到被告
    手上有東西，但我每天都會盤點貨物，如果架上貨品售出，
    就會將後面的貨品往前推。前一天晚上也有將強力膠往前推
    ，被告離開後，我與我太太回想被告前幾天有向我購買過，
    因此清點物品，發現短少2 條強力膠。當天早上7 點半開門
    ，都還沒有生意等語甚詳（詳本院卷13頁）。證人丙○○於
    警詢、檢察官訊問及本院審理所證情節前後一致，且與被告
    素無仇隙，損失輕微，復無索償意圖，自無必要誣指被告，
    是證人丙○○上開所證，應屬可信。此外，並有贓物認領保
    管單及現場照片在卷可稽，足認證人丙○○所有強力膠2 支
    ，確遭被告所竊無誤。被告於本院上開所辯，應屬卸責之詞
    ，不足採信。
  (二)另證人丁○○於本院證稱：（問：當天早上是否有販賣強力
    膠給被告？）有，有兩個時間，約10點或11點，一次是賣1
    條，後來就沒有了。…（問：提示證人丁○○97年8 月1 日
    警詢筆錄第2 頁第3 、4 行，為何妳於警詢所述被告於當日
    早上9 時許購買2 條強力膠，第2 次在11點時購買3 支強力
    膠，與妳今天說的不同？）應該是警詢時所述比較清楚。（
    問：你在製作完警詢筆錄之後，你是否有對此事刻意要記清
    楚，以便將來檢察官或法官傳喚你？）沒有，因為我沒有想
    到法院還會傳喚我出庭。…（問：是否會將被告向你購買強
    力膠的時間、次數記錯？）如果有記憶錯誤，有可能是在9
    點的那次時間記錯，但購買的數量及購買的人不可能記錯，
    而11點那次不會記錯等語（詳本院卷15、16頁）。證人丁○○亦屬商店經營者，自無必要偏袒被告而虛偽證述。依此，
    被告於當日9 時許後，向被告購買強力膠之事實，應可認定
    。然被告係於同日8 時15分許，竊取證人丙○○所有強力膠
    2 條，自與證人丁○○於當日9 時許以後，曾售予被告強力
    膠5 條無涉，復無礙於上開犯罪事實之認定。是證人丁○○
    於本院之證詞，尚無法為有利於被告之認定。
  (三)至於被告於警詢辯稱：警方在我住處查獲的強力膠5 條，是
    我今天早上9 時許，在王田村村莊內另一家商店購買的。（
    問：經警方帶你一同向妳所購買之商店老闆當場詢問之下，
    你今天早上只買3 條強力膠，另2 條強力膠由何而來？）另
    2 條是我昨天跟他買的云云；再於本院改辯稱：先到司邁樂
    超級商店，沒有買到強力膠，後於9 時或10時許，到丁○○
    處，1 次購買5 條強力膠，用了兩條後便睡覺，大約11時或
    12時許，警察就來云云（詳本院卷12頁），前後所辯不一，
    且與證人丁○○所證不符，自難採信。
  (四)綜上，本件事證明確，被告犯行，堪以認定。
二、核被告所為，係犯刑法第320 條第1 項之竊盜罪。爰審酌被
    告沾染施用強力膠惡習，見證人丙○○所經營之便利商店內
    四下無人，竟起意竊取證人丙○○所有強力膠2 條，及所竊
    物品僅值新臺幣30元，暨犯後否認犯行等一切情狀，量處如
    主文所示之刑，併宣示罰金如易服勞役之折算標準。
據上論斷，應依刑事訴訟法第284 條之1 、第299 條第1 項前段
，刑法第320 條第1 項、第42條第3 項前段，刑法施行法第1 條
之1 ，判決如主文。
本案經檢察官乙○○到庭執行職務
中    華    民    國    97    年    11    月    28    日
                  刑事第十六庭  法  官  柯志民
以上正本證明與原本無異。
如不服本判決應於收受判決後10日內向本院提出上訴書狀，並應
敘述具體理由；其未敘述上訴理由者，應於上訴期間屆滿後20日
內向本院補提理由書（均須按他造當事人之人數附繕本）「切勿
逕送上級法院」。
                                書記官  賴亮蓉
中    華    民    國    97    年    11    月    28    日
論罪之法條全文：
刑法第320條
意圖為自己或第三人不法之所有，而竊取他人之動產者，為竊盜
罪，處五年以下有期徒刑、拘役或五百元以下罰金。
意圖為自己或第三人不法之利益，而竊佔他人之不動產者，依前
項之規定處斷。
前二項之未遂犯罰之。


司法院資訊處製作；財團法人民間司法改革基金會備份。
